【裁判字號】    92,交上易,532
【裁判日期】    920415
【裁判案由】    公共危險等
【裁判全文】
臺灣高等法院臺中分院刑事判決                  九十二年度交上易字第五三二號
    上  訴  人
    即  被  告  甲○○
右上訴人，因被告公共危險等案件，不服臺灣臺中地方法院九十一年交易字第六六三
號，中華民國九十二年二月十二日第一審判決（起訴案號：台灣台中地方法院檢察署
九十一年度偵字第二０二四八號）提起上訴，本院判決如左：
    主  文
上訴駁回。
    事實及理由
一、本案經本院審理結果，認第一審判決以上訴人即被告（下稱被告）甲○○，服用
    酒類，不能安全駕駛動力交通工具而駕駛，量處有期徒刑五月，並諭知如易科罰
    金以三百元折算一日，經核其認事用法及量刑均無不當，應予維持（原判決之妨
    害公務罪，被告提起上訴後已撤回而確定），並引用第一審判決書記載之事實、
    證據及理由（如附件）。
二、被告提起上訴，略稱當日開車者應係其友人丙○○，而非其所駕車，並聲請傳喚
    該證人出庭作證云云，本院依其聲請傳喚該證人出庭作證，該證人固證稱當日確
    由伊所駕車等語在卷，但查，依警員顏國明、丁○○所分別撰寫之職務報告所載
    ，可見該ＪＢ─八八二三號汽車，於案發前遭警攔停前，確有危險之行駛行為，
    至為明確，此情並據該兩位警員及另位警員郭聰堯於偵查中證稱在卷，則該汽車
    果如被告所辯稱係在歌神ＫＴＶ前停止未動，兩位警員何須杜撰該攔停汽車並請
    人支援之情節，自與常情有悖。又依證人丙○○於本院所證，該日系爭汽車有遭
    警察拖吊至警局，被告遭查獲時係坐於駕駛座，被告被帶至警察局時，證人亦有
    同至警局後逕自離去等語，核與證人顏國明於偵查中所證拖吊情節相符（參見偵
    查卷二八頁），則衡諸常情，該汽車如係證人所駕駛，警員何須大費周章拖吊汽
    車，且證人何以不即時或至警局時即坦承駕車，被告又何須在警局拒絕偵訊而不
    供出內情。況且，該汽車係被告之母親所有，此為被告及證人郭俊鴻所供承相符
    在卷，並有車籍資料在卷可憑，如被告確係遭警察誤認為駕駛者，被告當時既有
    友人郭俊鴻、丙○○在旁，自可合理解釋說明，何須與警察引起激烈衝突，並於
    警訊時未辯稱該汽車係友人所駕駛云云，在在與常情，難以相合。又被告所具之
    上訴狀，何須載明「請求從輕量刑」，顯見證人丙○○所證上情，核係迴護被告
    之詞，不足採信。再者，被告於偵審中亦不否認查獲當時其坐於駕駛座之情節，
    是警員有無看清何人駕車，且當時鑰匙是否在證人手上乙節，均無礙上情之認定
    ，併此敘明。從而，原審依酒測值高低，及所生危害等一切情狀，量處被告有期
    徒刑五月，核無不當。此外，被告在本院並未提出其他有利之證據及辯解，是其
    上訴核為無理由，應予駁回。
據上論斷，應依刑事訴訟法第三百七十三條、第三百六十八條，判決如主文。
本案經檢察官乙○○到庭執行職務
中        華        民        國  九 十 二  年     四     月    十五    日
                                  臺灣高等法院臺中分院刑事第二庭
                                        審判長法  官  羅  禮  政
                                              法  官  陳  欣  安
                                              法  官  蔡  聰  明
右正本證明與原本無異。
不得上訴。
                                              書記官  郭  振  祥
中        華        民        國  九 十 二  年     四     月    十五    日
刑法第一百八十五條之三：
服用毒品、麻醉藥品、酒類或其他相類之物，不能安全駕駛動力交通工具而駕駛者，
處一年以下有期徒刑、拘役或三萬元以下罰金。
                                                                        Ｋ


司法院資訊處製作；財團法人民間司法改革基金會備份。
